臺灣屏東地方法院刑事判決　　　　　　　100年度易字第328號
公　訴　人　臺灣屏東地方法院檢察署檢察官
被　　　告　王敏彰
上列被告因違反毒品危害防制條例案件，經檢察官提起公訴（100
年度毒偵字第299 號），本院於準備程序進行中，因被告就被訴
事實為有罪之陳述，經告知簡式審判程序意旨，並聽取公訴人及
被告之意見後，本院裁定由依簡式審判程序審理，判決如下：
    主  文
王敏彰施用第二級毒品，累犯，處有期徒刑柒月。
    事  實
一、王敏彰前於民國89年間因施用毒品案件，經本院以89年度毒
    聲字第2529號裁定送勒戒處所施以觀察、勒戒後，因認有繼
    續施用毒品之傾向，經台灣高雄地方法院 (下稱高雄地院)
    以89年度毒聲字第9820號裁定令入戒治處所施以強制戒治，
    嗣經該院以90年毒聲字第5090號裁定停止強制戒治併付保護
    管束，於90年12月18日保護管束期滿執行完畢，並經高雄地
    方法院檢察署檢察官以90年度戒毒偵字第1390號為不起訴處
    分確定。復其於前開強制戒治執行完畢後5 年內之95年間，
    復因施用毒品案件，而經本院以96年度易字第250 號判處有
    期徒刑1 年2 月，減為有期徒刑7 月確定；96年間再因竊盜
    、施用毒品案件，經本院分別以96年度簡字第1365號、1413
    號分別判處及減刑為有期徒刑3 月、6 月確定，上開3 罪嗣
    由本院以97度聲字第206 號定應執行有期徒刑1 月2 月確定
    ；再於97年間施用毒品案件，經本院以97年度易字第25 9號
    判決判處有期徒刑10月確定。上開2 案接續執行，於98 年6
    月23日假釋併付保護管束出監，嗣於98年12月9 日假釋期滿
    未經撤銷而執行完畢。詎其猶不知悔改，明知甲基安非他命
    屬第二級毒品，不得持有及施用，竟基於施用第二級毒品甲
    基安非他命之犯意，於99年10月3 日6 時許，在其位於屏東
    縣車城鄉○○村○○路14號住處，將甲基安非他命置於其所
    有之玻璃球燒烤後，以吸食之方式施用第二級毒品甲基安非
    他命1 次。嗣於99年10月6 日13時許，因接獲屏東縣政府警
    察局恆春分局員警以通知書通知其到局採尿，於犯罪偵查機
    關尚未發覺其本次施用第二級毒品行為前，即於採尿前主動
    向員警坦承上情而自首並同意接受採尿，經檢驗其尿液經檢
    出甲基安非他命陽性反應，始確悉上情。
二、案經王敏彰自首、屏東縣政府警察局恆春分局報告台灣屏東
    地方法院檢察署檢察官偵查起訴。
    理  由
一、本件被告王敏彰所犯係死刑、無期徒刑、最輕本刑為3 年以
    上有期徒刑以外之罪，其於本院準備程序中就前揭被訴事實
    為有罪之陳述，經受命法官告知簡式審判程序之旨，並聽取
    其與公訴人之意見後，本院認無不得或不宜改依簡式審判程
    序進行之處，爰依刑事訴訟法第273 條之1 第1 項、第284
    條之1 ，本院合議庭裁定由受命法官獨任依簡式審判程序審
    理，合先敘明。
二、上揭事實，業據被告王敏彰於警詢及本院審理時均坦承不諱
    ，而被告為警於99年10月6 日查獲時所採集之尿液，經屏東
    縣政府警察局恆春分局初步檢驗後，再送高雄市立凱旋醫院
    以酵素免疫分析法及氣相層析質譜檢驗，結果均呈甲基安非
    他命陽性反應，有該院99年11月22日A00000000 號濫用藥物
    尿液檢驗報告、屏東縣政府警察局恆春分局辦理毒品危害防
    制條例案尿液送檢人真實姓名對照表、屏東縣政府警察局恆
    春分局涉嫌違反毒品危害防制條例尿液初步檢驗報告單各1
    紙、初步檢驗照片2 幀附卷可佐，上述鑑驗結果，均係檢驗
    機關本於專業知識及以精密儀器或科學檢驗方法所得之結論
    ，自可憑信，綜上所述，本件事證明確，被告上開施用第二
    級毒品甲基安非他命之犯行，洵堪認定。
三、被告前於89年間因施用毒品案件，經本院以89年度毒聲字第
    2529號裁定送勒戒處所施以觀察、勒戒後，因認有繼續施用
    毒品傾向，經高雄地院以89年度毒聲字第9820號裁定令入戒
    治處所施以強制戒治，嗣經高雄地院以90年毒聲字第5090號
    裁定停止強制戒治併付保護管束，於90年12月18日保護管束
    期滿執行完畢，並經台灣高雄地方法院檢察署檢察官以90年
    度戒毒偵字第1390號為不起訴處分確定。復其於前開強制戒
    治執行完畢後5 年內之95年間，因施用毒品而經本院以96年
    度易字第250 號判處有期徒刑1 年2 月，減為有期徒刑7 月
    確定等情，有台灣高等法院被告前案紀錄表1 份在卷可按，
    是被告已於強制戒治執行完畢後5 年內再犯毒品案件，本件
    雖於5 年後再犯，仍應依法論罪科刑（最高法院97年度第5
    次刑事庭會議決議意旨參照）。
四、查甲基安非他命屬毒品危害防制條例第2條第2項第2款所規
    定之第二級毒品，不得持有、施用，被告竟持以施用，是核
    其所為，係犯毒品危害防制條例第10條第2 項之施用第二級
    毒品罪。被告施用第二級毒品甲基安非他命前持有第二級毒
    品甲基安非他命之低度行為，為其施用第二級毒品甲基安非
    他命之高度行為所吸收，不另論罪。又被告有事實欄所載之
    論罪科刑執行紀錄，有前開台灣高等法院被告前案紀錄表1
    份在卷可按，其於有期徒刑執行完畢後，5 年以內故意再犯
    本件有期徒刑以上之本罪，為累犯，應依刑法第47條第1 項
    規定，加重其刑。另被告於99年10月6 日13時許接獲屏東縣
    政府警察局恆春分局員警以通知書通知到局採尿，於犯罪偵
    查機關尚未發覺其本次施用第二級毒品行為前，即於採尿前
    主動向員警坦承上情並願裁受裁判乙節，業據被告供承在卷
    ，核與員警之偵查報告、施用毒品案件查獲報告表1 份內容
    相符，其所為合於刑法第62條前段之自首要件，並因而減省
    訴訟資源，爰依該條規定，減輕其刑。被告所犯有上開加重
    減輕事由，應依法先加後減之。爰審酌被告前因施用毒品案
    件，經觀察、勒戒及強制戒治後，仍不思悔改，徹底去除施
    用毒品之惡習，竟又施用毒品，顯其無戒絕毒品之意且繼續
    沈淪毒海之中，及兼衡其素行狀況、施用毒品對社會治安造
    成之危害，生活狀況、教育程度、犯後坦承犯行，態度尚佳
    、公訴人之求刑等一切情狀，量處如主文所示之刑。至本件
    被告所有供犯施用毒品所用之玻璃球1 個，已遭被告用畢丟
    棄，業據其供承在卷，復無證據證明現仍存在，爰不為沒收
    之宣告。
據上論斷，應依刑事訴訟法第273 條之1 第1 項、第284 條之1
、第299 條第1 項前段，毒品危害防制條例第10條第2 項，刑法
第11條前段、第47條第1項、第62條前段'，判決如主文。
本案經檢察官陳立興到庭執行職務。
中    華    民    國   100    年    4     月    29    日
                  刑事第五庭    法  官  劉怡孜
以上正本證明與原本無異。
如不服本判決應於收受判決後10日內向本院提出上訴書狀，並應
敘述具體理由；其未敘述上訴理由者，應於上訴期間屆滿後20日
內向本院補提理由書（均須按他造當事人之人數附繕本）「切勿
逕送上級法院」。
中    華    民    國   100    年    5     月    2     日
                                書記官  薛慧茹
附錄本案論罪科刑法條全文
毒品危害防制條例第10條第2項
施用第二級毒品者，處 3 年以下有期徒刑。